【裁判字號】    98,訴,940
【裁判日期】    980805
【裁判案由】    搶奪等
【裁判全文】
臺灣高雄地方法院刑事判決               98年度訴字第940號
公  訴  人  臺灣高雄地方法院檢察署檢察官
被      告  乙○○
上列被告因搶奪案件，經檢察官提起公訴（98年度偵字第15395
號），嗣因被告就被訴事實為有罪之陳述，本院經聽取當事人之
意見後，改依簡式審判程序進行，判決如下：
    主  文
乙○○所犯如附表所示之陸罪，均累犯，各處如附表所示之刑。
應執行有期徒刑貳年陸月。
    事   實
一、乙○○前因施用毒品案件，經本院以92年度訴字第6 號判決
    分別判處有期徒刑8 月、4 月，並定應執行有期徒刑10月確
    定；復又因施用毒品案件，經本院以93年度訴字第1123號判
    決分別判處有期徒刑9 月、7 月，並定應執行有期徒刑1 年
    確定，經接續上開施用毒品案件執行，於94年4 月15日假釋
    出監，因其於假釋期間內犯施用毒品案件，經本院以94年訴
    字第4302號判決分別判處有期徒刑1 年、6 月，嗣經減刑並
    定應執行有期徒刑8 月確定。上開假釋亦經撤銷，其殘刑7
    月又27日與上揭有期徒刑8 月接續執行，於96年7 月16日縮
    刑期滿執行完畢。詎乙○○仍不知悔改，因缺錢購買毒品施
    用，明知奪取他人貼身財物，有使他人因重心不穩而跌倒受
    傷之危險，仍基於為自己不法所有之犯意及普通傷害不確定
    故意（即附表編號1 至2 、4 至6 部分）、或與洪武勝（即
    附表編號3 部分）共同基於意圖為自己不法所有之犯意聯絡
    ，騎乘不詳號碼機車，沿街乘人不及防備之際，於98年4 月
    17 日 中午12時許起，分別搶奪被害人所有財物得逞（各次
    之犯罪時間、地點、被害人、犯罪方式及搶得財物均詳如附
    表所示）。其中造成丙○○受有右小腿第二度燒燙傷之傷害
    。
二、嗣警於98年5 月19日查獲乙○○涉嫌附表編號3 之犯罪事實
    後，並經乙○○於警詢中，於犯罪偵查人員尚未發覺附表編
    號1 至2 及4 至6 所示犯罪事實前，主動向員警坦承搶奪附
    表編號1 至2 及4 至6 所示之財物，嗣並接受裁判，因而查
    悉附表編號1 至2 及4 至6 所示之犯罪事實。
三、案經丙○○訴由及高雄市政府警察局林園分局報請臺灣高雄
    地方法院檢察署檢察官偵查起訴。
    理  由
一、本件被告乙○○所犯為死刑、無期徒刑或最輕本刑為3 年以
    上有期徒刑以外之罪，其於準備程序中就被訴事實為有罪之
    陳述，經法官告知簡式審判程序之旨，並聽取公訴人之意見
    後，依刑事訴訟法第273 條之1 第1 項規定，經合議庭裁定
    由受命法官獨任進行簡式審判程序，合先敘明。
二、訊據被告對於上揭犯罪事實均坦承不諱，核與證人即共犯洪
    武勝、被害人黎玟欣、丙○○分別於警詢、偵查及本院審理
    中證述之情節相符，復有瑞生醫院診斷證明書、宏福銀樓金
    飾買入登記簿及被告偕同警方到現場查證之照片16張附卷可
    稽（詳警卷第21頁第24頁、第31頁至第36頁），足認被告上
    開自白，核與事實相符，堪以採信，故本案事證明確，應依
    法論科。
三、核被告就附表編號1 至5 所示之5 罪，均係犯刑法第325 條
    第1 項之搶奪罪；又被告於搶奪證人丙○○脖子上配載金項
    鍊1 條，在預見奪取有使證人丙○○跌倒受傷之可能，仍基
    於不確定故意出手奪取，並與證人丙○○發生拉扯，致證人
    丙○○跌倒在地，而受有前揭傷害，核其所為，係犯刑法第
    325 條第1 項之搶奪罪及同法第277 條第1 項之傷害罪，公
    訴意旨認被告係犯刑法第284 條第1 項前段之過失傷害罪，
    容有未洽，惟因起訴被告與證人丙○○拉扯間，致證人丙○
    ○跌倒在地，而受有右小腿第二度燒燙傷之基本社會事實相
    同，本院自得予以審理，並變更起訴法條。被告就附表編號
    3 之搶奪犯行，與共犯洪武勝有犯意聯絡及行為分擔，均為
    共同正犯。被告就附表編號6 部分，以1 行為觸犯搶奪、傷
    害2 罪名，屬想像競合犯，應依刑法第55條規定從一重之搶
    奪罪處斷。公訴意旨認係分論併罰，容有誤會，併予敘明。
    被告所犯上開各罪，犯意各別，時地有異，均應予分論併罰
    。又被告有事實欄所列犯罪科刑及執行紀錄，有臺灣高等法
    院被告前案紀錄表可稽，其受有期徒刑之執行完畢，5 年以
    內各故意再犯本件有期徒刑以上之附表所列之罪，均為累犯
    ，均應依刑法第47條第1 項規定加重其刑。又附表編號1至2
    及4 至6 所示之搶奪犯行，係被告於98年5 月19日遭警查獲
    後，主動於犯罪偵查機關尚未發覺犯罪事實及犯罪人之前，
    即向警方自首等情，業經證人即查獲員警甲○○於本院證述
    無訛（詳本院卷第39頁至第40頁），爰就被告附表編號1 至
    2 及4 至6 所示之犯行，均依刑法第62條前段之規定減輕其
    刑，被告就附表編號1 至2 及4 至6 所示之犯行，同時有刑
    之加重及減輕事由，爰各依法先加重後減輕之。爰審酌被告
    正值壯年，不知以己力合法賺取財物，竟以落單獨行之女性
    下手，嚴重危害治安及他人財產法益，自應受相當之刑事非
    難，惟念及被告犯後均能坦承全部犯行、深表悔意、態度良
    好等一切情狀，分別量處如主文所示之刑，定應執行之刑，
    以資懲儆。
據上論結，應依刑事訴訟法第299 條第1 項前段、第300 條，刑
法第28條、第325 條第1 項、第277 條第1 項、第55條、第47條
第1 項、第62條前段、第51條第5 款，刑法施行法第1 條之1 ，
判決如主文。
本案經檢察官周天畏到庭執行職務。
中    華    民    國    98    年    8     月    5    日
                      刑事第十九庭    法  官  文昌
以上正本證明與原本無異。
如不服本判決，應於收受本判決後10日內向本院提出上訴書狀，
其未敘述上訴理由者，並得於提起上訴後10日內向本院補提理由
書狀（均須按他造當事人之人數附繕本）「切勿逕送上級法院」
。
中    華    民    國    98    年    8     月    6     日
                                     書記官   紀龍年
附表：
┌──┬───────────────────┬─────┬────────┐
│編號│時間、地點、被害人及犯罪方式          │搶奪之財物│ 主文           │
├──┼───────────────────┼─────┼────────┤
│ 1  │98年4 月17日中午12許，騎乘不詳號碼機車│金項鍊1條 │犯搶奪罪，累犯，│
│    │，行經高雄縣大寮鄉○○路66 5巷17號前，│          │有期徒刑柒月    │
│    │見不詳女子騎乘機車，認有機可乘，趁不詳│          │                │
│    │女子不及防備之際，以徒手搶奪配載在脖子│          │                │
│    │上之金項鍊1 條，得手後，於98 年4月17日│          │                │
│    │交予知情之洪武勝（本院另案審理中）賣予│          │                │
│    │大寮鄉宏福銀樓，得款新臺幣（下同）1,20│          │                │
│    │0 元。                                │          │                │
├──┼───────────────────┼─────┼────────┤
│ 2  │於98年4 月18日中午12時許，騎乘不詳號碼│金項鍊1條 │犯搶奪罪，累犯，│
│    │機車，行經高雄縣大寮鄉○○路100-30號附│          │有期徒刑柒月    │
│    │近，見不詳女子騎乘機車，認有機可乘，趁│          │                │
│    │不詳女子不及防備之際，以徒手搶奪配載在│          │                │
│    │脖子上之金項鍊1 條，得手後，於98年4 月│          │                │
│    │19日，交予知情之洪武勝賣予宏福銀樓，得│          │                │
│    │款1,460 元。                          │          │                │
├──┼───────────────────┼─────┼────────┤
│ 3  │於98年4 月20日下午4 時許，乙○○與洪武│金項鍊1條 │共同犯搶奪罪，累│
│    │勝各自騎乘不詳號碼機車，行經高雄縣大寮│          │，處有期徒刑玖月│
│    │鄉○○村○○街7 號前，見黎玟欣騎乘機車│          │                │
│    │，認有機可乘，趁黎玟欣不及防備之際，由│          │                │
│    │洪武勝以徒手搶奪黎玟欣配載在脖子上之金│          │                │
│    │項鍊1 條，得手後，賣予宏福銀樓，得款1 │          │                │
│    │萬餘元，乙○○分得6 千餘元。          │          │                │
├──┼───────────────────┼─────┼────────┤
│ 4  │於98年4 月23日上午11時許，騎乘不詳號碼│金項鍊1條 │犯搶奪罪，累犯，│
│    │機車，行經高雄縣大寮鄉○○路88-1號附近│          │有期徒刑柒月    │
│    │，見不詳女子騎乘機車，認有機可乘，趁不│          │                │
│    │詳女子不及防備之際，以徒手搶奪配載在脖│          │                │
│    │子上之金項鍊1 條，得手後，於98年4 月24│          │                │
│    │日，交予知情之洪武勝賣予宏福銀樓，得款│          │                │
│    │1, 960元。                            │          │                │
├──┼───────────────────┼─────┼────────┤
│ 5  │於98年5 月11日上午11時許，騎乘不詳號碼│金項鍊1條 │犯搶奪罪，累犯，│
│    │機車，行經大寮鄉○○路833 巷65號附近，│          │有期徒刑柒月    │
│    │見不詳女子騎乘機車，認有機可乘，趁不詳│          │                │
│    │女子不及防備之際，以徒手搶奪配載在脖子│          │                │
│    │上之金項鍊1 條，得手後，於98 年5月11日│          │                │
│    │交予不知情之蔡承晉賣予宏福銀樓，得款  │          │                │
│    │5,610 元。                            │          │                │
├──┼───────────────────┼─────┼────────┤
│ 6  │於98年5 月13日下午5 時30分，騎乘不詳號│金項鍊1條 │犯搶奪罪，累犯，│
│    │碼機車，行經高雄縣大寮鄉○○村○○路38│          │有期徒刑捌月    │
│    │巷口，見丙○○騎乘機車附載其女兒鄭筑予│          │                │
│    │，在預見奪取丙○○配載在脖子上金項鍊1 │          │                │
│    │條，有使丙○○及鄭筑予跌倒受傷之可能，│          │                │
│    │而該傷害結果發生並不違背乙○○本意之情│          │                │
│    │況下，乘丙○○不及防備之際，以徒手搶奪│          │                │
│    │丙○○配載在脖子上之金項鍊1 條，因而發│          │                │
│    │生拉扯，致丙○○及鄭筑予跌倒在地，梁│          │                │
│    │文右小腿遭機車排氣管燙傷，而受有右小腿│          │                │
│    │第二度燒燙傷，及鄭筑予右前臂遭機車排氣│          │                │
│    │管燙傷，而受有左前臂第二度燒燙傷之傷害│          │                │
│    │（鄭筑予傷害部分未據告訴），乙○○搶得│          │                │
│    │金項鍊後騎乘機車離去。                │          │                │
└──┴───────────────────┴─────┴────────┘
附錄本判決論罪科刑法條：
中華民國刑法第325條
意圖為自己或第三人不法之所有，而搶奪他人之動產者，處6月
以上5年以下有期徒刑。
因而致人於死者，處無期徒刑或7年以上有期徒刑，致重傷者，
處3年以上10年以下有期徒刑。
第 1 項之未遂犯罰之。
中華民國刑法第277 條第1 項
傷害人之身體或健康者，處3 年以下有期徒刑、拘役或1000元以
下罰金。


司法院資訊處製作；財團法人民間司法改革基金會備份。
